【裁判字號】    98,抗,144
【裁判日期】    980804
【裁判案由】    確定假扣押費用額
【裁判全文】
臺灣高等法院臺南分院民事裁定  98年度抗字第144號
抗  告  人  甲○○
            乙○○○○○○
相  對  人  丙○○
上列當事人間因確定假扣押費用額事件，抗告人對於中華民國98
年5月27日臺灣嘉義地方法院裁定（98年度聲字第226號）提起抗
告，本院裁定如下：
    主  文
抗告駁回。
抗告程序費用由抗告人負擔。
    理  由
一、抗告意旨略以：原裁定有違誤不當之處，敘明如下：
  (一)按訴訟費用，由敗訴之當事人負擔，民事訴訟法第78條定有
    明文。查本件假扣押事件之本案訴訟，業分別經本院95年度
    上更(一)字第37號、原法院97年度嘉小更字第1號民事訴訟確
    定判決，判決抗告人勝訴確定在案，且相對人於撤銷該假扣
    押裁定之聲請書中，對該本案訴訟受敗訴判決確定之事實並
    不爭執。則依上說明，該假扣押費用自應由相對人負擔。
  (二)相對人於本件假扣押之本案訴訟敗訴確定後，依民事訴訟法
    第530條第1項規定聲請法院撤銷該假扣押裁定，經原法院97
    年度裁全聲字第98號裁定予以撤銷，並命聲請程序費用由債
    權人即抗告人負擔，查該所謂聲請程序費用，應係僅指該次
    聲請撤銷該假扣押裁定之程序費用而言，並非指該假扣押程
    序之全部費用，原裁定認係指該假扣押程序之全部費用，顯
    有違誤。為此，爰提起本件抗告，請求廢棄原裁定云云。
二、按法院未於訴訟費用之裁判確定其費用額者，第一審受訴法
    院於該裁判有執行力後，應依聲請以裁定確定之，民事訴訟
    法第91條定有明文。次按債權人因強制執行而支出之費用，
    得求償於債務人者，得準用民事訴訟法第91條之規定，向執
    行法院聲請確定其數額，強制執行法第29條第1項定有明文
    。
三、經查：
  (一)按假扣押之原因消滅、債權人受本案敗訴判決確定或其他命
    假扣押之情事變更者，債務人得聲請撤銷假扣押裁定，民事
    訴訟法第530條第1項定有明文。本件抗告人向原法院聲請假
    扣押事件，經原法院以89年度裁全字第2141號裁定准予抗告
    人為相對人供擔保新台幣（下同）60萬元後，得對於相對人
    之財產於180萬元範圍內予以假扣押。其後抗告人已提供擔
    保，並由原法院以89年度執全字第1126號就相對人所有系爭
    土地應有部分二分之一，及嘉義縣中埔鄉○○段108地號土
    地實行假扣押查封強制執行在案。嗣抗告人與相對人間之本
    案訴訟，業經本院以95年度上更(一)字第37號判決相對人敗訴
    確定，相對人並已依判決結果如數清償完畢，原法院依相對
    人之聲請，認抗告人已無日後不能強制執行或甚難強制執行
    之虞，是本件抗告人聲請假扣押之原因已消滅，而以97年度
    裁全聲字第98號裁定撤銷上開假扣押裁定，經抗告人提起抗
    告，亦經本院認抗告人已喪失其請求假扣押之權利，原法院
    命假扣押之情事已有變更而以97年度抗字第338號裁定駁回
    抗告人之抗告確定等情，有原法院89年度裁全字第2141號及
    97年度裁全聲字第98號裁定、本院97年度抗字第338號裁定
    在卷可查。
  (二)抗告人雖抗辯稱：本件假扣押事件之本案訴訟，業經本院95
    年度上更(一)字第37號判決抗告人勝訴確定在案，且相對人對
    該本案訴訟受敗訴判決確定之事實並不爭執，則該假扣押費
    用自應由相對人負擔。且原法院撤銷本件假扣押之裁定命聲
    請程序費用由債權人即抗告人負擔，惟該所謂聲請程序費用
    ，應係僅指該次聲請撤銷該假扣押裁定之程序費用而言，並
    非指該假扣押程序之全部費用云云。惟查抗告人主張之原法
    院89年度裁全字第2141號假扣押裁定，業經原法院97年度裁
    全聲字第98號裁定予以撤銷，嗣經抗告人提起抗告，亦經本
    院97年度抗字第338號裁定駁回其抗告確定，已如前述。而
    抗告人之假扣押裁定既已被撤銷確定，債務人當無繼續容忍
    其假扣押之義務。則抗告人提供擔保，並由原法院以89年度
    執全字第1126號就相對人所有系爭土地應有部分二分之一，
    及嘉義縣中埔鄉○○段108地號土地實行假扣押查封之強制
    執行程序亦因執行名義不存在而失所附麗，從而，抗告人已
    無保全強制執行之權利，亦無適用上開強制執行法第29條之
    餘地，故抗告人具狀請求原法院確定相對人應負擔之假扣押
    費用及加給依法定利率計算之利息，於法不合，應予駁回。
    是原法院駁回抗告人之聲請，核無不合。抗告意旨指摘原裁
    定不當，求予廢棄，為無理由，應予駁回。
四、據上論結，本件抗告為無理由，依強制執行法第30條之1、
    民事訴訟法第495條之1第1項、第449條第1項、第95條、第
    85條第1項前段，裁定如主文。
中    華    民    國    98    年    8     月    4     日
                  民事第四庭    審判長法  官  王惠一
                                      法  官  王浦傑
                                      法  官  蘇重信
上為正本係照原本作成。
不得再抗告。
中    華    民    國    98    年    8     月    4     日
                                      書記官  蔡宜均


司法院資訊處製作；財團法人民間司法改革基金會備份。
